## Daniela Roxana Escobar

## Desarrolladora Web Front-End & Diseñadora UX/UI

hola@danirox.site https://www.linkedin.com/in/danirox https://portafolio-web.danirox.site/

#### RESUMEN

Desarrolladora Web Front-End con más de 7 años de experiencia en el mundo del diseño digital. Mi travesía ha evolucionado hacia el desarrollo web, donde encuentro una fusión perfecta entre la creatividad y la tecnología.

Mi enfoque va más allá de la simple funcionalidad; priorizo la estética y la experiencia del usuario en cada . La constante búsqueda de aprendizaje me ha llevado a adentrarme en la formación en diseño UX y Marketing Digital, ya que considero que complementa a la perfección mi perfil como desarrolladora.

Disfruto tanto creando como absorbiendo conocimiento, lo que me impulsa a seguir evolucionando profesionalmente. Mi objetivo es tejer soluciones tecnológicas que no solo sean efectivas y funcionales, sino también un placer estético.

### EXPERIENCIA PROFESIONAL

#### DaniRox - Profesional Independiente - Desarrolladora Web | Octubre 2023 - Actual

Transformo ideas en experiencias digitales. Me especializo en crear sitios web funcionales, estéticamente atractivos y adaptados a las necesidades de cada cliente. Diseño integral; diseño, desarrollo, implementación, posicionamiento, mantenimiento, hosting.

#### Profesional Independiente - Diseñadora | Julio 2020 - Octubre 2022

Ofrecí servicios personalizados y de alta calidad entre diseños e impresiones. Diseñé agendas únicas, personalizadas para cada cliente, más de 200 clientes. Entre ellos RYG Latidos, para los que diseñé imagen de marca e imagen digital.

### PUKO estampados - Diseñadora | Septiembre 2016 - Marzo 2019

Encargada de la creación de piezas gráficas y visuales tanto para medios digitales como para productos. Destacan proyectos como el diseño personalizado de prendas para egresados, la personalización de artículos para la empresa FGR Ópticas y el diseño de gráfica para emprendedores.

## **EDUCACIÓN**

Formación en React Agosto 2023 - Octubre 2023 Oracle Next Education.

Marketing Digital e E-Commerce Octubre 2023 - Actual Google.

**Diseño UX Google** Junio 2023 - Actual Google.

Soporte de TI Google Junio 2023 - Actual Google.

Formación Desarrollo Front-end Junio 2023 - Julio 2023 Oracle Next Education.

Formación HTML y CSS Marzo 2023 - Junio 2023 Oracle Next Education.

**Diseño web responsivo Julio 2022 - Diciembre 2022** FreeCodeCamp.

# HABILIDADES TÉCNICAS

Desarrollo Front-End:	Diseño UX/UI:	Tecnologías Adicionales:
HTML5	Adobe Creative Suite	Git/GitHub
CSS3	(Photoshop, Illustrator)	Responsive
JavaScript (ES6+)	Figma	Design
Frameworks:	Sketch	SEO Best Practices
React.js		Integración y
Bootstrap		Consumo de APIs
jQuery		
SASS/LESS		